臺灣高等法院交通事件裁定　　　　　　 96年度交抗字第815號
抗　告　人
即異 議 人　甲○○
上列抗告人因違反道路交通管理處罰條例案件，不服臺灣新竹地
方法院96年度交聲字第162號，中華民國96年7月31日第一審裁定
（原處分字號：交通部公路總局新竹區監理所94年10月26日竹監
自字第裁50-E00000000號），提起抗告，本院裁定如下：
    主  文
原裁定撤銷，發回臺灣新竹地方法院。
    理  由
一、原審裁定如附件裁定書所載。
二、抗告人提起抗告意旨以：其聲明異議之案號為交通部公路總
    局新竹區監理所除竹監自字第裁50-E00000000號裁決書外，
    包括Z7B000478號、Z7B000479號裁決書，原審裁定卻只有針
    對50-E00000000號裁決書處理，將Z7B000478號、Z7B000479
    號之異議，漏未處理即作成裁定顯有未合，而指摘原裁定不
    當云云。
三、經查：抗告人於聲明異議時，其異議狀已載明異議對象為50
    -E00000000號、Z7B000478號、Z7B000479號，有其異議狀影
    本附原審卷可稽（見原審卷第17頁、第18頁）。究竟Z7B000
    478號、Z7B000479號內容為何？與本件之50-E00000000號有
    何關係？自應併予查明處理，乃原審未予詳查，僅就抗告人
    聲明之50-E00000000號部分，駁回其異議，對於其他聲明異
    議Z7B000478號、Z7B000479號部分，未予以審酌，尚有未洽
    。抗告人抗告意旨指摘及此，為有理由，並兼顧審級利益，
    爰將原裁定撤銷，發回原審法院。
據上論結，依道路交通事件處理辦法第26條，刑事訴訟法第413
條前段，裁定如主文。
中　　華　　民　　國　　96　　年　　10　　月　　24　　日
　　　　　　　　　刑事第十六庭  審判長法　官  葉騰瑞
                                      法  官  莊明彰
                                      法  官  王炳梁
以上正本證明與原本無異。
不得再抗告。
                                      書記官  廖逸柔
中　　華　　民　　國　　96　　年　　10　　月　　24　　日
附件：
臺灣新竹地方法院交通事件裁定　　　 96年度交聲字第162號
異　議　人
即受處分人  甲○○　男　34歲（民國○○年○月○○日生）
　　　　　　　　　　身分證統一編號：Ｚ000000000號
　　　　　　　　　　住新竹縣新豐鄉上坑村2鄰坑子口223之3
　　　　　　　　　　　號
上列異議人即受處分人因違反道路交通管理處罰條例案件，對於
交通部公路總局新竹區監理所民國94年10月26日所為之處分（原
處分案號：竹監自字第裁50-E00000000號），聲明異議，本院裁
定如下：
    主  文
異議駁回。
    理  由
一、按受處分人不服道路交通管理處罰條例第8條所定主管機關
    所為之處罰者，得於接到裁決書之翌日起20日內，向管轄地
    方法院聲明異議，道路交通管理處罰條例第87條第1項定有
    明文；又交通法庭認聲明異議不合法律上之程式，且無從補
    正者，應以裁定駁回之，道路交通案件處理辦法第18條亦定
    有明文。次按「送達不能依前2條規定為之者，得將文書寄
    存送達地之自治或警察機關，並作送達通知書2份，1份黏貼
    於應受送達人住居所、事務所、營業所或其就業處所門首，
    另1份置於該送達處所信箱或其他適當位置，以為送達」、
    「寄存送達，自寄存之日起，經10日發生效力」，民事訴訟
    法第138條第1項、第2項定有明文；上開規定依刑事訴訟法
    第62條之規定，於刑事訴訟文書之送達亦準用之；且依道路
    交通管理處罰條例第89條「法院受理有關交通事件，準用刑
    事訴訟法」之規定，上開寄存送達之規定，於交通事件同適
    用之。
二、查本件異議人即受處分人甲○○於民國94年3月10日下午15
    時10分許，駕駛車牌號碼3H-8837號自用小客車，在新竹縣
    竹北市○○路1165號前，變換車道未依規定顯示方向燈，經
    警當場掣發舉發通知單交付受處分人簽收，嗣經交通部公路
    總局新竹區○○○○道路交通管理處罰條例第48條第1項第1
    款之規定，於94年10月26日裁罰新臺幣1千8百元，並依同條
    例第63條第1項之規定記違規點數1點，且於94年11月1日寄
    存送達至新竹縣新豐鄉○○街26號5樓受處分人當時之住所
    等事實，有新竹縣警察局舉發違反道路交通管理事件通知單
    、交通部公路總局新竹區監理所94年10月26日竹監自字第裁
    50-E00000000號裁決書、94年11月1日交通部公路總局新竹
    區監理所送達證書及本院依職權查詢受處分人之戶籍資料附
    卷可稽。則受處分人如對原處分機關是項裁決不服欲提起異
    議，依照上述說明，其合法提出異議期間應自收受裁決書之
    翌日即94年11月2日起算至94年12月1日止（加計10日寄存送
    達生效期間及20日之聲明異議期間），再加計2日之在途期
    間至94年12月3日，因當日為星期六，以休息日之次日即94
    年12月5日代之，從而異議人遲至96年6月1日始向原處分機
    關提出聲明異議狀，已超過前揭法定之20日異議期限，其異
    議顯然不合法律上程式，且無從補正，核諸前揭說明，自應
    將異議人之異議駁回。
據上論斷，應依道路交通案件處理辦法第18條，裁定如主文。
中　　華　　民　　國　　96　　年　　7　　月　　 31    日
                  交通法庭法　官　吳靜怡
以上正本證明與原本無異。
如不服本裁定，應於裁定送達後5日內向本院提出抗告狀。
中　　華　　民　　國　　96　　年　　7　　月　　 31    日
                          書記官　馮玉玲
